# 员工离职股权转让给实际控制人是否构成股份支付

提问人：helenpqh 时间：2022-03-03 19:26:17
公司实际控制人A将部分股份以 1 元/注册资本的价格转让给员工持股平台（实控人为GP），持股平台合伙协议中未约定服务期限，但约定若员工如果发生非负面退出（如存在违反公司利益的行为导致被开除），必须将股份以 1 元/注册资本的价格（成本价）转让给GP（实控人A）或其指定第三方。在实际控制人A将股份转让给持股平台的当年，一次性做了股份支付处理。两年后持股平台中员工B因为发生负面退出情形离职，将其份额以 1 元/注册资本的价格转让给实控人A，此时公司股份公允价值较高，且高于股东A转让给持股平台时的公允价值。
请教:（ 1 ） 陈 版主及各位前 辈 ，， 对 于回于回 购B 的股的股份份 , 若若 实 控人控人 A 回回 购 后自己持有，，不准不准 备转让给 其他其他 员 工工，，那回那回 购时 是否需要做股份份支付支付 处 理理呢？呢？
以前相以前相关关帖子有回复：复：“如果实际控制人没有在可预见的未来将其再次授予出去的计划，则大概率要按照股份支付处理，尤其是该股份的最初来源是发行人向持股平台定向增发的情况下。如果如果持股平台最初 获 得得 这 些股些股份份就是通就是通 过实际 控制人将其持有的存量股份份低价低价 转让 出来的出来的，， 则 或或 许还 有有 讨论 余地余地”。
但是财政部 2021 年发布的“股份支付准则应用案例——实际控制人受让股份是否构成新的股份支付”中规定：“普通合伙人受让有限合伙人股份后， 不享有受让股份对应的投票权和股利分配等受益权， 且其必须在约定的时间（ 3 年限售期内） 、 以受让价格（ 6 元/股） 将受让股份再次分配给员工持股平台的合伙人， 上述事上述事 实 表明普通合伙伙人未从受 让 股股份份中中 获 得收益得收益，， 仅 以代持身份份 暂时 持有受持有受 让 股股份，份， 该 交易不符合股份份支付的定 义 ，， 不不构构成新的股份份支付。支付。” 但是没有约定实控人受让的股份是怎么获得的（实控人老股转让还是发行人向持股平台定向增发）。
所以比较纠结。
延伸提问：
（ 2 ）如果上述行 为 不形成新的股 权 激励激励确确 认 股股份份支付支付 费 用用，，假假 设 离离 职员 工工 B 将股将股份份 转给 （（ 转让 价价 为 1 元元 / 注册注册 资 本本）） 实 控人控人 A 指定的第三方 C ，，且且 C 受受 让 后自己持有，，也不准也不准 备转让给 其他其他 员 工工，，是否需要就 该 股股份份 转让 行行 为 确确 认 股股份份支付支付 费 用用？？（个人认为需要，因为相当于A先回购该部分股份，再转让给C，相当于新的一次股权激励）
烦请指教！

回答人：chenyiwei
1 、对于实控人受让负面退出的原激励对象是否构成股份支付的问题，仍建议参照此前回复处理，且与财政部会计司发布的应用案例也不矛盾，因为无法证明“普通合伙人未从受让股份中获得收益， 仅以代持身份暂时持有受让股份”。
2 、如果上述行为不形成新的股权激励确认股份支付费用，假设离职员工B将股份转给（转让价为 1 元/注册资本）实控人A指定的第三方C，且C受让后自己持有，也不准备转让给其他员工，则对C应作为股份支付处理。

提问人：helenpqh 时间：2022-03-11 14:47:03
谢谢陈版，那对于此案例中实控人A回购B的股份（属于之前A转给原持股平台的股份），是不是就可以不确认为股份支付费用？

回答人：chenyiwei
可能可以不确认股份支付。

提问人：Sophia123 猫猫 时间：2022-06-19 09:51:16
如果实控人A回购B的股份（属于之前A转给原持股平台的股份）价格为 1 元， 6 个月内将相应股票授予给C(其他员工)的价格是 3 元，高于 1 元，低于当前的公允价格假设 5 元，实控人A回购B股份时，是否需要确认股份支付费用？如确认，是否可以按照 3 元-1元来确认？，授予C时按照 5 元-3元来确认？

回答人：chenyiwei
是。回购B股份时按股份支付处理。再授予时按再授予日的公允价值减去再授予价格的差额确认股份支付费用。